【裁判字號】    90,上訴,386
【裁判日期】    900111
【裁判案由】    毒品危害防制條例
【裁判全文】
臺灣高等法院臺中分院刑事判決                      九十年度上訴字第三八六號
    上  訴  人
    即  被  告  乙○○
右上訴人，因被告違反毒品危害防制條例案件，不服臺灣臺中地方法院八十九年度訴
字第二三四０號，中華民國九十年一月十一日第一審判決（起訴案號：臺灣臺中地方
法院檢察署八十九年度偵字第一五三五一號），提起上訴，本院判決如左：
    主  文
上訴駁回。
    事  實
一、乙○○基於轉讓第二級毒品安非他命之犯意，於民國（下同）八十九年九月十七
    日下午九時許（起訴書誤為同日下午十一時許），在其位於台中縣大里市○○路
    一一五巷四五號之租屋處所，將案外人陳福瑞寄放在其上開住處，由其持有之第
    二級毒品安非他命一小包無償轉讓予成年人之林雅惠，以供其施用。嗣為警於同
    日下午十六時三十分許，在臺中縣大里市○○路、大明路口查獲陳福瑞，經警於
    同日下午十一時二十分許，循線在上址查獲乙○○及林雅惠，始悉知上情，並扣
    得陳福瑞所有暫放於乙○○上開住處之安非他命三包（分別毛重二點七二公克、
    驗餘淨重二點四五公克。毛重零點四九公克、驗餘淨重零點三六公克。毛重零點
    七九公克、驗餘淨重零點五六公克，乙○○另涉嫌持有陳福瑞所交寄之上開安非
    他命部分，應由檢察官另行處理）及乙○○所有之行動電話一支與分裝袋一包，
    以及乙○○所有，提供予林雅惠施用上開安非他命所用，其內殘留安非他命成分
    之吸食器一支，並自林雅惠身上查獲上開由乙○○轉讓予林雅惠施用之安非他命
    一小包（實際毛重零點六六公克、驗餘淨重零點四八公克）。
二、案經臺中市警察局移送臺灣臺中地方法院檢察署檢察官偵查起訴。
    理  由
一、訊據上訴人即被告（下稱被告）乙○○，固坦承其於上開時地為警查獲，並扣得
    上開物品等情不諱，惟矢口否認其有轉讓第二級毒品安非他命一包予林雅惠之犯
    行，並辯稱扣案之安非他命均係陳福瑞所有，非其所有，其未曾交付安非他命予
    林雅惠施用，當時其下樓開門，不知林雅惠何以有安非他命云云。惟查：
(一)上開轉讓安非他命之犯罪事實，業據被告乙○○於警訊時、偵查中及原審八十九
    年十月三日調查時直承不諱在卷，核與證人林雅惠及陳福瑞於警訊及偵查中、原
    審時證述之情節相符（參見一五三五一號偵查卷三十、三七、四三頁。原審卷五
    二頁），並有乙○○無償轉讓予林雅惠施用之上開安非他命一小包，以及乙○○
    所持有供予林雅惠施用上開安非他命其內仍殘留安非他命成分之吸食器一支扣案
    足憑，足見被告之自白核與事實相符，自堪採信，是被告事後於原審及本院上開
    改稱所辯云云，顯係卸責推諉之詞，尚難採信。
(二)又扣案之安非他命共四包，經送檢驗之結果確係第二級毒品安非他命，分別毛重
    二點七二公克、驗餘淨重二點四五公克。毛重零點四九公克、驗餘淨重零點三六
    公克。毛重零點七九公克、驗餘淨重零點五六公克。及實際毛重零點六六公克、
    驗餘淨重零點四八公克之事實，有內政部警政署刑事警察局鑑驗通知書在卷可稽
    。且扣案之吸食器一支，確實殘留安非他命成分之情節，亦有內政部警政署刑事
    警察局鑑驗通知書附卷足參，佐以被告及林雅惠陳福瑞當日採取之尿液送驗結果
    ，均呈安非他命陽性反應之事實（參見原審卷三二頁），可見被告確有轉讓安非
    他命予林雅惠施用之犯行，至為明顯，是本件事證明確，被告上開所辯，無非係
    卸責之詞，難以採信，是其上開犯行，洵堪認定。
二、核被告所為，係犯毒品危害防制條例第八條第二項之轉讓第二級毒品安非他命罪
    。其因轉讓上開安非他命而持有安非他命之低度行為，應為轉讓安非他命之高度
    行為所吸收，不另論罪。原審經審理之結果，認被告罪證明確，因而適用毒品危
    害防制條例第八條第二項、第十八條第一項規定，並審酌被告之品行、犯罪動機
    、目的、手段、所生危害、轉讓之次數及數量、犯罪後之態度等一切情狀，量處
    被告有期徒刑八月，且將扣案之毒品安非他命一小包（實際毛重零點陸陸公克、
    淨重零點伍壹公克、驗餘淨重零點肆捌公克）及殘留安非他命成分之吸食器一支
    ，認係毒品危害防制條例第二條第二項第二款規定之第二級毒品，依同條例第十
    一條第二項之規定不得持有，為違禁物，該吸食器且係施用毒品之器具，與該毒
    品無從析離，均應依同條例第十八條第一項前段之規定，沒收銷燬之。至扣案之
    安非他命三小包（分別毛重二點七二公克、驗餘淨重二點四五公克；毛重零點四
    九公克、驗餘淨重零點三六公克；毛重零點七九公克、驗餘淨重零點五六公克）
    ，雖均係違禁物，然既係陳福瑞所有，非被告乙○○所有，業據被告供承在卷，
且有證人林雅惠及陳福瑞證述詳實，而復無證據足證係被告乙○○供本件轉讓犯
    行所用或預備之物，則應係案外人陳福瑞是否涉嫌非法持有安非他命犯行之證據
    ，而核與本案無涉，自不宜於本案中併予宣告沒收。另行動電話一支與分裝袋一
    包，雖係被告乙○○所有，業據被告供承在卷，然既非屬違禁物，復查無證據足
    認係被告乙○○上開犯行所用或預備之物，爰不另為沒收之諭知。經核其認事用
    法尚無違誤，量刑亦屬允當，被告提起上訴，否認有該犯行並請求輕判，難認有
    理由，其上訴應予駁回。
據上論結，應依刑事訴訟法第三百六十八條，判決如主文。
本案經檢察官甲○○到庭執行職務
中      華      民      國      九十     年       三      月    二十七  日
                                  臺灣高等法院臺中分院刑事第二庭
                                        審判長法  官  羅  禮  政
                                              法  官  陳  欣  安
                                              法  官  蔡  聰  明
右正本證明與原本無異。
如不服本判決應於收受送達後十日內向本院提出上訴書狀，其未述上訴之理由者並
得於提起上訴後十日內向本院補提理由書（均須按他造當事人之人數附繕本）。
                                              書記官    瑞  芳
中      華      民      國      九十     年       三      月    二十八  日
毒品危害防制條例第八條第二項：
轉讓第二級毒品者，處六月以上五年以下有期徒刑，得併科新台幣七十萬元以下罰金
。                                                                      Ｉ


司法院資訊處製作；財團法人民間司法改革基金會備份。
